【裁判字號】    97,訴,1176
【裁判日期】    970528
【裁判案由】    違反毒品危害防制條例
【裁判全文】
臺灣彰化地方法院刑事判決              97年度訴字第1176號
公  訴  人  臺灣彰化地方法院檢察署檢察官
被      告  甲○○
                      4弄2號.
                    （現另案於臺灣臺中監獄臺中分監執行）
上列被告因違反毒品危害防制條例案件，經檢察官提起公訴（97
年度毒偵字第4號），本院依簡式審判程式判決如下：
    主  文
甲○○施用第一級毒品，累犯，處有期徒刑玖月。又施用第二級
毒品，累犯，處有期徒刑伍月；扣案之第二級毒品甲基安非他命
壹包（淨重零點壹參壹柒公克），沒收銷燬之。應執行有期徒刑
壹年；扣案之第二級毒品甲基安非他命壹包（淨重零點壹參壹柒
公克），沒收銷燬之。
    事  實
一、甲○○前因施用毒品案件，經送觀察勒戒後，認有繼續施用
    毒品傾向，復送強制戒治，於民國89年7月14日執行完畢釋
    放，並由臺灣南投地方法院檢察署檢察官於89年7月25日，
    以89年度戒毒偵字第266號、第267號為不起訴處分確定。又
    於92年間因施用第一、二級毒品案件，經法院各判處有期徒
    刑10月、5月，並定應執行有期徒刑1年2月確定；再於93、9
    4年間，先後因竊盜、施用第二級毒品及加重竊盜案件，經
    法院各判處有期徒刑5月、7月、9月確定，後2案嗣並經法院
    裁定應執行有期徒刑1年2月，而其入監接續執行前開案件後
    ，於96年2月15日因假釋付保護管束而出監，於96年7月2日
    保護管束期滿未經撤銷，而視為執行完畢。詎仍不知悔改，
    復基於施用第一級毒品海洛因之犯意，於97年1月7日某時，
    在臺中市福星公園內，以將海洛因摻入香菸內再點火吸食之
    方式，施用海洛因1次。另基於施用第二級毒品甲基安非他
    命之犯意，於97年1月9日某時，在同上處所，以將甲基安非
    他命置於玻璃吸食器內再以火燒烤產生煙霧而吸食之方式，
    施用甲基安非他命1次。嗣於97年1月9日20時30分許，為警
    在彰化縣彰化市○○路與中山路口處查獲，並扣得甲基安非
    他命1包（原淨重0.1463公克，驗餘淨重0.1317公克）。
二、案經彰化縣警察局彰化分局報告臺灣彰化地方法院檢察署檢
    察官偵查起訴。
    理  由
一、被告甲○○於準備程式中，先就前揭犯罪事實為有罪之陳述
    ，且所犯係死刑、無期徒刑、最輕本刑為3年以上有期徒刑
    以外之罪，經本院合議庭依刑事訴訟法第273條之1第1項之
    規定，裁定由受命法官獨任進行簡式審判程式，合先敘明。
二、訊據被告甲○○對於上揭施用第一級毒品海洛因及第二級毒
    品甲基安非他命之犯行均坦承不諱，且其於事實欄所載時、
    地為警查獲後，經警採集其尿液送驗，結果呈嗎啡陽性反應
    ，甲基安非他命亦檢出濃度高達4312ng/ml等情，有尿液代
    號與真實姓名對照表及詮昕科技股份有限公司濫用藥物尿液
    檢驗報告各1紙附卷可稽；再扣案之白色晶體1包，經送請憲
    兵司令部刑事鑑識中心鑑定結果，確係甲基安非他命無訛，
    亦有該中心出具之鑑定書1紙附卷可按，足徵被告之自白與
    事實相符。又按修正毒品危害防制條例就施用毒品者，僅於
    「初犯」及「5年後再犯」二種情形，有其追訴條件之限制
    ，即須於初犯經觀察、勒戒或強制戒治釋放後，5年內均無
    施用毒品之行為，始能認其前所實施之觀察、勒戒或強制戒
    治已足遮斷毒癮，而得於5年後再犯時，再予適用初犯之規
    定，重行觀察、勒戒等程式；倘5年內已經再犯，被依法追
    訴處罰，縱其第3次（或第3次以上）施用毒品之時間在初犯
    釋放5年以後，即與「5年後再犯」之情形有別，且因已於「
    5年內再犯」，顯見其再犯率甚高，原實施觀察、勒戒或強
    制戒治，已無法收其實效，而無5年戒斷期之存在，自無再
    經觀察、勒戒及強制戒治之必要，應由檢察官逕行起訴，最
    高法院95年度台非字第59號判決、95年度台非字第65號判決
    及95年度第7次刑事庭會議決定足供參照。查本件被告前因
    施用毒品案件，經送觀察勒戒後，認有繼續施用毒品傾向，
    復送強制戒治，於89年7月14日執行完畢釋放，並由臺灣南
    投地方法院檢察署檢察官於89年7月25日，以89年度戒毒偵
    字第266號、第267號為不起訴處分確定；又於前開強制戒治
    執行完畢釋放後5年內之92年間，因施用第一、二級毒品案
    件，經法院各判處有期徒刑10月、5月，並定應執行有期徒
    刑1年2月確定等情，有臺灣彰化地方法院檢察署刑案資料查
    註紀錄表及臺灣高等法院被告前案紀錄表各1份在卷可參，
    是以依照上開說明，本件被告施用毒品之犯行既經檢察官提
    起公訴，本院自應依法論科。綜上，本件事證明確，被告上
    開施用毒品之犯行，應堪認定。
三、核被告甲○○所為，係犯毒品危害防制條例第10條第1項之
    施用第一級毒品罪及同條第2項之施用第二級毒品罪。又其
    持有第一級毒品海洛因及第二級毒品甲基安非他命並進而施
    用，其持有之低度行為應為施用之高度行為所吸收，均不另
    論罪。至其所犯上開2罪間，犯意各別，行為互殊，應予分
    論併罰。再被告於92年間曾因施用第一、二級毒品案件，經
    法院各判處有期徒刑10月、5月，並定應執行有期徒刑1年2
    月確定；再於93、94年間，先後因竊盜、施用第二級毒品及
    加重竊盜案件，經法院各判處有期徒刑5月、7月、9月確定
    ，後2案嗣並經法院裁定應執行有期徒刑1年2月，而其入監
    接續執行前開案件後，於96年2月15日因假釋付保護管束而
    出監，於96年7月2日保護管束期滿未經撤銷，而視為執行完
    畢等情，有臺灣彰化地方法院檢察署刑案資料查註紀錄表及
    臺灣高等法院被告前案紀錄表各1份在卷可憑，則其於5年以
    內故意再犯本件有期徒刑以上之2罪，為累犯，均應依刑法
    第47條第1項之規定加重其刑。爰審酌被告前即有施用毒品
    之紀錄，經強制戒治後，仍不能戒除毒癮，竟再度施用毒品
    戕害自身健康，及其犯罪之動機、目的、所生危害及犯罪後
    之態度等一切情狀，就其所犯上開2罪分別量處如主文所示
    之刑，並定其應執行之刑。扣案之甲基安非他命1包（淨重
    0.1317公克），係查獲之第二級毒品，應依法宣告沒收銷燬
    之。
據上論斷，應依刑事訴訟法第273條之1第1項、第299條第1項前
段，毒品危害防制條例第10條第1項、第2項、第18條第1項前段
，刑法第11條前段、第47條第1項、第51條第5款，判決如主文。
本案經檢察官謝雨青到庭執行職務。
中    華    民    國    97    年    5     月    28    日
                  臺灣彰化地方法院刑事第七庭
                                    法    官  紀佳良
以上正本證明與原本無異。
如不服本判決，應於判決送達後10日內，向本院提出上訴書狀，
上訴書狀應「敘述具體上訴理由」，並按他造當事人之人數附繕
本。「切勿逕送上級法院」。
中    華    民    國    97    年    5     月    28    日
                                      書記官  詹國立
附錄論罪科刑法條：
毒品危害防制條例第十條：
施用第一級毒品者，處六月以上五年以下有期徒刑。
施用第二級毒品者，處三年以下有期徒刑。


司法院資訊處製作；財團法人民間司法改革基金會備份。
